臺灣士林地方法院交通事件裁定　　　　　　　　　九十三年度交聲字第一六九九號
　　原處分機關　交通部公路總局台北區監理所
　　異　議　人
　　即受處分人　甲○○
右列異議人即受處分人因違反道路交通管理處罰條例案件，對於交通部公路總局台北
區監理所中華民國九十三年十二月一日所為之處分（原處分案號：北監自裁字裁四○
─Ｅ00000000號）聲明異議，本院裁定如左：
    主  文
異議駁回。
    理  由
一、按行車速度，依標誌或標線之規定，無標誌或標線者，在市區道路，時速不得超
    過五十公里，道路交通安全規則第九十三條第一項第一款前段定有明文。又汽車
    駕駛人，行車速度，超過規定之最高時速者，處新台幣（下同）一千二百元以上
    二千四百元以下罰鍰，並記違規點數一點，道路交通管理處罰條例第四十條第一
    項、第六十三條第一項第一款亦分別定有明文。復按處理違反道路交通管理事件
    ，有關文書送達之程序，依行政程序法之規定；又應為送達之處所不明者，行政
    機關為避免行政程序遲延，得依行政程序法第八十條以下所定程序，命為公示送
    達，此觀違反道路交通管理事件統一裁罰基準及處理細則第五條、行政程序法第
    七十八條第一項第一款、第二項之規定自明。再按違反道路交通管理處罰條例之
    行為人，於接獲違反道路交通管理事件通知單（即舉發單）後，未依規定自動繳
    納罰鍰或未依規定到案聽候裁決，亦或不服舉發事實，而未於十五日內，向處罰
    機關陳述意見者，處罰機關得依違反道路交通管理事件統一裁罰基準及處理細則
    第四十四條第一項之規定，依該處理細則第二條所定附件之統一裁罰標準表，對
    行為人逕行裁決，同條例第九條第一項亦有明文。
二、原處分意旨略以：異議人即受處分人甲○○所有之車牌號碼Ｘ六─五二一三號自
    用小客車，於民國九十三年三月十八日十四時五十二分許，在行經新竹市台一線
    八三‧五公里處，遭新竹市警察局交通隊以雷達測速器測得行車時速為每小時七
    十三公里，超過該路段之法定速限（即每小時五十公里）二十公里以上，乃以儀
    器當場拍照採證，並逕行舉發汽車所有人即本件異議人超速之交通違規行為，因
    汽車所有人未於收受舉發通知單後十五日內繳納罰鍰或至裁決所申訴聽候裁決，
    原處分機關依法逕行裁決，並依道路交通管理處罰條例第四十條第一項、第六十
    三條第一項第一款之規定，裁處汽車所有人即異議人罰鍰二千四百元，併記違規
    點數一點。
三、異議人聲明異議意旨略以：異議人及其家人因搬離原住所即台北縣永和市○○○
    路○段二二九巷一號三樓之三，故而未收到本件違規舉發通知單，嗣於車輛年度
    檢驗時，經檢驗承辦人員告知，始得知有此項違規，伊因不知有違規情事，方未
    繳納罰款，原處分機關遽予加重處罰，實難甘服云云。
四、經查，異議人甲○○所有之車牌號碼Ｘ六─五二一三號自用小客車，於前揭時間
    行經新竹市台一線八三‧五公里處，經警以雷射測速器測得其行車速度達每小時
    七十三公里，已逾該路段法定最高速限（即每小時五十公里）二十公里以上，員
    警乃依法掣單逕行舉發汽車所有人交通違規等情，為異議人所不否認，並有測速
    照相儀器攝得本件超速違規之採證照片一幀、新竹市警察局舉發違反道路交通管
    理事件通知單一紙等件附卷可憑，異議人本件交通違規事實，應甚明確，堪予認
    定。至異議人雖辯稱：伊因未收到舉發通知單，始未到案繳納罰鍰，指摘原處分
    機關未審酌該情，即以伊未依期限前到案為由，處以加重罰鍰，實有違誤云云。
    然查：
(一)按汽車所有人名稱、住址等如有變更，應向公路監理機關辦理登記，此觀道路交
    通安全規則第二十三條第一項之規定甚明。查本件案發時點，異議人所有之上開
    自用小客車登記車籍地址為臺北縣永和市○○○路○段二二九巷一號三樓之三，
    該址同為異議人之
    時業已搬離上址，然其既未依規定辦理車籍地址變更，復未向戶政機關辦理遷移
    所），原舉發機關即新竹市警察局交通大隊乃將本件之舉發通知單依前開車籍地
    址對異議人為郵寄送達，於法並無不合。
(二)又上開舉發通知單於寄送後，經郵局以「遷移新址不明」為由，退回原舉發機關
    ，此有該遭退回之舉發通知單影本（含信封一紙）在卷可稽，顯見異議人之居住
    處所已屬不明，原舉發機關遂於九十三年六月十日依公示送達規定辦理公告（此
    有新竹市警察局竹市警交字第○九三○○○四四七一號公告在卷可稽），該等程
    序核與行政程序法第七十八條、第八十條、第八十一條、第八十二條等規定並無
    不合。是本件舉發通知單應認於公告之日起經二十日即已生合法送達於異議人之
    效力，惟異議人竟遲至九十三年十一月九日始向臺北區監理所到案提出申訴（見
    卷附陳述書），顯已逾法定應到案或申訴之期限（即十五日）達三十日以上無訛
    。
五、綜上，本件異議人上開所辯，並不足採，原處分機關以本案違規事實明確，依前
    揭道路交通管理處罰條例第四十條第一項、第九條第一項及因異議人已逾應到案
    日期三十日以上，而依違反道路交通管理事件統一裁罰基準及處理細則第二條所
    定標準，逕行裁處異議人即汽車所有人甲○○罰鍰二千四百元，並依同條例第六
    十三條第一項第一款規定記違規點數一點，於法並無不合，本件異議為無理由，
    應予駁回。
據上論斷，應依道路交通案件處理辦法第十九條，裁定如主文。
中      華      民      國     九十三     年    十二    月    二十九    日
                                      臺灣士林地方法院交通法庭
                                          法  官  吳  祚  丞
右正本證明與原本無異。
本裁定應於送達後五日內，向本院提出抗告狀。
                                          書記官  林  立  原
中      華      民      國     九十三     年    十二    月    三十一    日
